nb: Nivå på etuigjennomsiktighet: Gjennomsiktig; Frostet; Glansfullt klart; Ugjennomsiktig; Mønstret gjennomsiktig; Delvis gjennomsiktig; Røykfarget; Tonet; Sløret; Annet
ko: 케이스 투명성 수준: 투명; 서리; 글로스 투명; 불투명; 패턴이 있는 투명; 반투명; 연기; 색조가 있는; 투명한; 기타
ro-RO: Nivel de transparență al carcasei: Transparent; Înghețat; Transparent lucios; Opac; Transparent cu model; Semi-transparent; Fum; Nuanțat; Translucid; Altele
sl-SI: Stopnja prosojnosti ohišja: Prozorna; Zamrznjeno; Svetleče prozorno; Neprosojno; Vzorčasto prozorno; Polprozorno; Dimno; Obarvano; Polprosojno; Drugo
pl: Poziom przejrzystości etui: Przezroczysty; Matowy; Przezroczysty błyszczący; Nieprzezroczysty; Wzorzysty przezroczysty; Półprzezroczysty; Zadymiony; Barwiony; Przeświecający; Inne
cs: Úroveň transparentnosti pouzdra: Průhledný; Mléčný; Lesklý čirý; Neprůhledný; Vzorovaný průhledný; Poloprůhledný; Kouřový; Tónovaný; Průsvitný; Jiné
ru: Уровень прозрачности чехла или футляра: Полностью прозрачный; Матовый; Прозрачный глянцевый; Непрозрачный; Прозрачный с узором; Полупрозрачный; Полупрозрачный серый; Тонированный; Полупрозрачный матовый; Другой
ja: ケースの透明度: 透明; フロスト; グロス透明; 不透明; 模様入り透明; 半透明; スモーク; 着色; 半透明; その他
bg-BG: Ниво на прозрачност на калъфа: Прозрачно; Матирано; Гланц прозрачно; Непрозрачно; Прозрачно с фигури; Полупрозрачно; Дим; Тонирано; Преливащо; Други
fr: Niveau de transparence du boîtier: Clair; Givré; Brillant transparent; Opaque; Transparent à motifs; Semi-transparent; Fumée; Teinté; Translucide; Autre
hu: Tartó átlátszósági szintje: Átlátszó; Deres; Fényes átlátszó; Átlátszatlan; Mintás átlátszó; Félig átlátszó; Füst; Színezett; Fényáteresztő; Egyéb
pt-PT: Nível de transparência da caixa: Transparente; Fosco; Transparente brilhante; Opaco; Transparente estampado; Semitransparente; Fosco; Colorido; Translúcido; Outro
sv: Nivå av transparens för ärenden: Genomskinlig; Frostad; Blank transparent; Ogenomskinlig; Mönstrad transparent; Halvklar; Rökig; Tonad; Genomskinlig; Övrigt
lt-LT: Dėklo skaidrumo lygis: Skaidrus; Matinis; Blizgus skaidrus; Nepermatomas; Raštuotas skaidrus; Pusiau skaidrus; Tamsintas; Tonuotas; Permatomas; Kita
tr: Kasa şeffaflık düzeyi: Transparan; Buzlu; Parlak Şeffaf; Opak; Desenli Şeffaf; Yarı Şeffaf; İsli; Renkli; Yarı saydam; Diğer
zh-TW: 保護殼透明度: 透明; 磨砂; 亮面透明; 不透明; 透明附圖案; 半透明; 煙灰透明色; 有色; 透光; 其他
da: Etuiets gennemsigtighedsniveau: Klar; Glaseret; Glansklar; Uigennemsigtig; Mønstret gennemsigtig; Halvklar; Røg; Tonet; Gennemsigtig; Andet
vi: Độ trong suốt của ốp: Trong suốt; Mờ đục; Trong suốt và bóng; Đục; Trong suốt có hoa văn; Trong suốt một phần; Mờ khói; Có màu; Trong mờ; Khác
fi: Kotelon läpinäkyvyystaso: Läpinäkyvä; Himmeä; Kiiltävä kirkas; Läpinäkymätön; Kuviollinen läpinäkyvä; Puolikirkas; Savu; Sävytetty; Läpikuultava; Muu
en: Case transparency level: Clear; Frosted; Gloss Clear; Opaque; Patterned Transparent; Semi-Clear; Smoke; Tinted; Translucent; Other
es: Nivel de transparencia de la funda: Clara; Escarchado; Brillo transparente; Opaca; Con patrón transparente; Semitransparente; Humo; Teñido; Translúcido; Otros
nl: Transparantieniveau van de doos: Transparant; Berijpt; Glans helder; Opaque; Transparant met patroon; Halfhelder; Rook; Getint; Doorschijnend; Andere
de: Gehäusetransparenzstufe: Transparent; Mattiert; Glänzend klar; Undurchsichtig; Gemustert transparent; Halbklar; Rauchig; Getönt; Durchscheinend; Sonstiges
hr-HR: Razina transparentnosti kućišta: Prozirno; Zamrznuto; Sjajno prozirno; Neprozirno; Prozirno s uzorkom; Poluprozirno; Dim; Obojeno; Svjetlucavo; Ostalo
pt-BR: Nível de transparência da capa: Transparente; Fosco; Transparente brilhante; Opaco; Transparente estampado; Semi-claro; Esfumaçado; Colorido; Translúcido; Outro
zh-CN: 手机壳透明度: 透明; 磨砂; 光亮透明; 不透明; 图案透明; 半透明; 烟灰色; 有色; 透光; 其他
el: Επίπεδο διαφάνειας θήκης: Διάφανη; Με εφέ αμμοβολής; Γυαλιστερή διάφανη; Αδιαφανής; Διάφανη με μοτίβο; Ημιδιάφανη; Φιμέ; Σκούρα; Φωτοδιαπερατή; Άλλο
sk-SK: Úroveň priehľadnosti puzdra: Číry; Matné; Lesklý priehľadný; Nepriehľadný; Vzorovaná priehľadná; Polopriehľadné; Dymové; Tónované; Priesvitný; Iné
it: Livello di trasparenza della custodia: Trasparente; Smerigliato; Trasparente lucido; Opaco; Trasparente a fantasia; Semi-trasparente; Smoke; Colorato; Traslucido; Altro
th: ระดับความโปร่งใสของเคส: โปร่งใส; ฝ้า; เคลือบเงาใส; Opaque; ลวดลายโปร่งใส; กึ่งใส; ควัน; สี; โปร่งแสง; อื่นๆ